# 母公司个别报表长投减值如何计提？

提问人：冰人 时间：2022-02-23 14:09:45
请教一下，在母公司个别报表中，针对其连续亏损的子公司，其长投如果计提减值？因为子公司规模较大而且下属的孙公司较多，请评估师单独出具评估报告在时间安排上不可行，能否以经审计后的该子公司合并报表中归母净资产的金额作为其可收回金额，与母公司长投成本进行比较，差额在母公司个别报表层面计提长投减值准备？

回答人：chenyiwei
“以经审计后的该子公司合并报表中归母净资产的金额作为其可收回金额”这种做法是不恰当的。如果该子公司后续继续亏损，则仅仅确认截至目前的累计亏损额是不充分的；如果日后该子公司盈利，则受制于此类减值准备“一经计提不得转回”的限制，会导致资产计量失真。
还是建议按收益法对相关子公司的股权价值进行评估作为个别报表层面的长投减值依据。